【裁判字號】    89,婚,963
【裁判日期】    891215
【裁判案由】    離婚
【裁判全文】
臺灣板橋地方法院民事判決  八十九年度婚字第九六三號
    原      告  甲○○
    被      告  乙○○
     
右當事人間請求離婚事件，本院判決如左：
    主    文
准原告與被告離婚。
訴訟費用由被告負擔。
    事    實
甲、原告方面：
  一、聲明：求為判決如主文所示。
  二、陳述：兩造於民國（下同）六十六年間結婚，婚後育有長子蔡俊明、次子蔡俊
      昇及長女蔡佳樺，婚後被告除有賭博之惡習外，對於家庭日常生活開銷之生活
      費用時而給，時而不給，並自八十八年五月底起，在外結交女友，並不再支付
      家庭生活費用，且屢次毆打原告，其於八十八年十一月及八十九年五月間毆打
      原告，致使原告受傷，有行政院衛生署台北醫院之診斷證明書可證，原告已受
      被告身體上及精神上不可忍受之痛苦，不堪繼續共同生活，且因被告之上開行
      為，兩造間有不能維持婚姻之重大事由存在，爰依民法第一千零五十二條第一
      項第三款、同條第二項之規定，請求判決離婚。
  三、證據：提出戶籍謄本、診斷證明書各二件為證，並請求傳訊證人即兩造所生子
      女蔡俊明、蔡佳樺。
乙、被告方面：
  一、聲明：求為判決駁回原告之訴。
  二、陳述：伊與原告會於吵架時發生互毆行為，但伊在外面沒有女友，只是普通朋
      友，伊所賺的錢均交給原告。
    理    由
一、原告起訴主張兩造為夫妻，婚姻關係現仍存續中，業據提出戶籍謄本二件為證，
    自堪信為真實。原告復主張被告自八十八年五月底起，在外結交女友，並不再支
    付家庭生活費用，且屢次毆打原告，其於八十八年十一月及八十九年五月間毆打
    原告，致使原告受傷等語，雖為被告雖所否認，並以前開情詞置辯，惟查，原告
    主張之事實，業據提出診斷明書二紙為證，並經證人即兩造所生子女蔡俊明、蔡
    佳樺到庭證述屬實，證人蔡俊明證稱：我從小孩的時候就曾經見過父親動手打母
    親，今年我還有見過父親動手打母親的情形，一般都是在吵架的時候發生，吵架
    的原因有時是因為父親賺錢沒有拿回家等語；證人蔡佳樺證稱：我在今年有看過
    父親動手打母親的事情，是因為父親有第三者所以母親和父親發生爭吵，父親就
    動手打母親，我自己看過父親打母親兩、三次等語。衡以該證人為兩造所生骨肉
    ，苟無目睹上情，斷無設詞誣指之理，被告空言否認上情，委無可採，自堪信原
    告上開主張為真實。
二、按夫妻之一方受他方不堪同居之虐待者，他方得請求離婚，民法第一千零五十二
    條第一項第三款定有明文。而所謂婚姻之共同生活，無非用以增進及維護個人人
    格之尊嚴及確保人身之安全為基本生活之再延續，猶賴雙方共同為增進夫妻情感
    之和諧，防止家庭暴力之發生，以保護婚姻之制度，於該婚姻生活中如一方對他
    方人身之身體及精神上之為不當侵害，而其方法斟酌兩造已逾越夫妻共同生活所
    能忍受之程度，而已危及婚姻關係之維繫，即屬為該法條所揭離婚事由之不堪同
    居之虐待。此有司法院大法官會議解釋字第三七四解釋文供參。從而依上所認，
    本件兩造間之婚姻生活，被告自八十八年五月間起未負擔家計，且有多次毆打原
    告之情事，甚至在子女面為之，無視原告身為人母之尊嚴，對原告身體及精神上
    所造成之痛苦，不言可諭，其行為顯已嚴重危及婚姻共同生活之基礎，而逾越通
    常人所得忍受之程度無疑，從而原告依據民法第一千零五十二條第一項第三款訴
    請准予兩造離婚，於法相符，自應准許。至於原告另依民法第一千零五十二條第
    二項之事由訴請離婚部分，因其依選擇訴之合併提起，本院依同條第一項第三款
    之規定准其所請，自毋庸再予斟酌，併此敘明。
三、結論：本件原告之訴，為有理由，並依民事訴訟法第七十八條，判決如主文。
中      華      民      國    八十九    年      十二    月     十五     日
                                          臺灣板橋地方法院家事法庭
~B法  官  白光華
右為正本係照原本作成
如不服本判決應於送達後廿日內向本院提出上訴狀。
中      華      民      國    八十九    年      十二    月     十五     日
~B書記官  李錦輝


司法院資訊處製作；財團法人民間司法改革基金會備份。
